【裁判字號】    99,審易,1884
【裁判日期】    991231
【裁判案由】    毒品危害防制條例
【裁判全文】
臺灣桃園地方法院宣示判決筆錄        99年度審易字第1884號
公  訴  人  臺灣桃園地方法院檢察署檢察官
被      告  蔡慶榮
指定辯護人  本院公設辯護人林銘宏
上列被告因違反毒品危害防制條例案件，於中華民國99年12月31
日下午5 時許，在本院第十法庭宣示判決，出席職員如下：
          法  官   許曉微
          書記官   林宜亭
          通  譯
法官起立朗讀判決主文、犯罪事實要旨、處罰條文，及告以上訴
限制、期間並提出上訴狀之法院，且諭知記載其內容：
一、主  文：
    蔡慶榮施用第二級毒品，累犯，處有期徒刑玖月。
二、犯罪事實要旨：
    蔡慶榮前於民國89年間，因施用毒品案件，經本院以89年度
    毒聲字第601 號裁定送觀察、勒戒，認有繼續施用毒品之傾
    向，再經本院以89年度毒聲字第1329號裁定令入戒治處所施
    以強制戒治，復經本院以89年度毒聲字第6305號裁定停止戒
    治，於89年11月1 日因停止戒治出所，所餘戒治期間付保護
    管束，而於90年2 月22日期滿執行完畢，並經臺灣桃園地方
    法院檢察署檢察官以90年度戒偵字第220 號為不起訴處分確
    定；又於上開強制戒治期滿執行完畢後5 年內之90、91年間
    ，因施用毒品案件，經本院以90年度毒聲字第4200號及91年
    度毒聲字第912 號裁定令入戒治處所施以強制戒治，復經本
    院以92年度毒聲字第409 號裁定停止戒治，於92年3 月12日
    因停止戒治出所，所餘戒治期間付保護管束，於92年6 月9
    日期滿執行完畢，該次施用毒品犯行並經本院以91年度壢簡
    字第864 號判決判處有期徒刑6 月確定。其另曾(一)於94年間
    ，因竊盜案件，經本院以95年度壢簡字第426 號判決判處有
    期徒刑4 月確定；(二)又於94年間，因施用毒品案件，經本院
    以95年度壢簡字第653 號判決判處有期徒刑6 月確定；(三)又
    於95年間，因竊盜案件，經本院以95年度簡上字第325 號判
    決判處有期徒刑4 月確定；(四)又於95年間，因施用毒品案件
    ，經本院以95年度易字第1535號判決判處有期徒刑7 月確定
    ；(五)又於95年間，因竊盜案件，經本院以95年度壢簡字第
    1824號判決判處有期徒刑5 月、3 月，應執行有期徒刑6 月
    確定；(六)又於95年間，因竊盜案件，經本院以95年度易字第
    1781號判決判處有期徒刑4 月、5 月，應執行有期徒刑8 月
    確定；(七)又於95年間，因竊盜案件，經本院以95年度簡字第
    475 號判決判處有期徒刑4 月確定；(八)又於95年間，因竊盜
    案件，經本院以96年度易字第342 號判決判處有期徒刑4 月
    、4 月、4 月、7 月，應執行有期徒刑1 年5 月確定；(九)又
    於96年間，因施用毒品案件，經本院以96年度易字第438 號
    判決判處有期徒刑7 月、7 月，應執行有期徒刑1 年確定；
    上開(一)至(九)罪，嗣經本院以97年度聲減字第874 號裁定各減
    刑為二分之一，並就(一)(二)(三)及(七)減得之刑定其應執行有期徒
    刑7 月確定，就(四)(五)(六)(八)(九)減得之刑定其應執行有期徒刑1
    年11月確定（另編號(八)中所犯之竊盜罪，其中犯罪時間為95
    年11月3 日之該竊盜案件，經減為有期徒刑2 月，未合併定
    應執行刑，接續執行）；(十)又於96年間，因竊盜案件，經臺
    灣臺南地方法院以97年度易字第728 號判決判處有期徒刑4
    月、4 月、4 月、4 月，應執行有期徒刑8 月確定；(十一)又於
    95年間，因竊盜案件，經本院以95年度壢簡第1593號判決判
    處拘役50日、40日，應執行拘役80日確定，嗣經本院以97年
    度聲減字第1045號裁定各減刑為二分之一，並定應執行拘役
    40日確定；(十二)又於95年間，因侵占遺失物案件，經臺灣臺南
    地方法院以97年度易字第548 號判決判處罰金新臺幣5 仟元
    ，減為新臺幣2 仟5 佰元確定；(十三)復於95年間，因贓物案件
    ，經臺灣高等法院臺南分院以97年度上易字第719 號判決判
    處拘役50日，減為拘役25確定，上開各罪經接續執行，於99
    年6 月21日執行完畢出監（拘役及罰金易服勞役部分不計入
    有期徒刑之執行）。詎仍不知悔改，復基於施用第二級毒品
    之犯意，於99年8 月1 日晚上9 時許，在桃園縣龍潭鄉○○
    路某卡拉OK店廁所，以玻璃球燒烤吸食方式施用第二級毒品
    甲基安非他命1 次。嗣於99年8 月3 日凌晨2 時0 分許，在
    桃園縣龍潭鄉○○路○○段123 巷口為警查獲，並經其同意
    採集尿液送驗後，確呈安非他命類陽性反應，而悉上情。
三、處罰條文：
    毒品危害防制條例第10條第2 項，刑法第11條前段、第47條
    第1 項。
四、協商判決除有刑事訴訟法第455 條之4 第1 項第1 款於本訊
    問程序終結前，被告撤銷協商合意或檢察官撤回協商聲請者
    ；第2 款被告協商之意思非出於自由意志者；第4 款被告所
    犯之罪非第455 條之2 第1 項所定得以協商判決者；第6 款
    被告有其他較重之裁判上一罪之犯罪事實者；第7 款法院認
    應諭知免刑或免訴、不受理者情形之一，及違反同條第2 項
    「法院應於協商合意範圍內為判決；法院為協商判決所科之
    刑，以宣告緩刑或2 年以下有期徒刑、拘役或罰金為限」之
    規定者外，不得上訴。
五、如有前項得上訴之情形者，得自判決送達之日起10日內，向
    本院提出上訴書狀，上訴於第二審法院。
中    華    民    國    99    年    12    月     31   日
                            刑事庭法  官  許曉微
                                  書記官  林宜亭
以上正本證明與原本無異。
                                  書記官  林宜亭
中    華    民    國    99    年    12    月     31   日
附錄本案論罪科刑法條：
毒品危害防制條例第10條規定：
施用第一級毒品者，處6 月以上5 年以下有期徒刑。
施用第二級毒品者，處3 年以下有期徒刑。

司法院資訊處製作；財團法人民間司法改革基金會備份。
